【裁判字號】    95,交抗,114
【裁判日期】    950912
【裁判案由】    聲明異議
【裁判全文】
臺灣高等法院高雄分院刑事裁定         95年度交抗字第114號
抗  告  人
即異議  人
即受處分人  甲○○
原處分機關  交通部公路總局高雄區監理所
上列抗告人因聲明異議案件，不服台灣高雄地方法院中華民國95
年7 月31日裁定（95年度交聲字第287 號），提起抗告，本院裁
定如下：
    主  文
抗告駁回。
    理  由
一、聲明異議意旨略以：異議人即受處分人於95年3 月14日上午
    10時20分許，駕車自高雄市○○路○○道北上高速公路，因
    高速公路外線道車輛均十分擁擠，故無從進入外線車道，又
    倘強行切入外線車道，必當造成擦撞之交通事故，因而於同
    日上午10時22分許行經國道1 號北上366.8 公里處，仍繼續
    行駛路肩，俟機進入外線車道，異議人並無違規之故意或過
    失等語。
二、按高速公路交通管制規則第9 條第1 項第2 款規定：「汽車
    行駛高速公路，不得有下列行為：二、在路肩上行駛，或利
    用路肩超越前車或倒車。」，又依民國91年7 月3 日修正公
    布施行之道路交通管理處罰條例第33條第1 項規定：「汽車
    行駛於高速公路或設站管制之道路，而不遵管制之規定者，
    處汽車駕駛人新臺幣3 千元以上6 千元以下罰鍰。」，同條
    例第63條第1 項第1 款規定：「汽車駕駛人有左列各款所列
    條款之1 者，除依原條款處罰鍰外，並予記點：一有第33條
    ‧‧‧情形之一者，各記違規點數1 點。」。經查，異議人
    於95年3 月14日上午10時22分許駕車行駛國道1 號北上366.
    8 公里處路肩之情，有舉發照片附卷可稽，且經證人即警員
    林秋杞於原審結證明確，異議人亦坦承上情在卷，此部分事
    實即堪以認定。異議人固稱其自高雄市○○路○○道北上高
    速公路，因高速公路外線道車輛均十分擁擠，無從進入外線
    車道，又倘強行切入外線車道，必當造成擦撞之交通事故，
    因而仍繼續行駛路肩，俟機進入外線車道，其並無違規之故
    意或過失等語。然汽車自交流道進入主線車道時，應先利用
    右側加速車道逐漸增加車速，並判明交通情況確達安全距離
    ，方得駛入主線車道，高速公路交通管制規則第7 條規定已
    明，是參照高速公路交通管制規則第7 條及第9 條第1項 第
    2 款之上開規定，足知汽車自交流道進入主線車道時，應利
    用右側加速車道駛入主線車道，且不得行駛在路肩。異議人
    執上開情詞聲明異議，尚屬無據。從而，原處分機關依道路
    交通管理處罰條例第33條第1 項及第63條第1 項第1 款規定
    ，裁處異議人罰鍰新台幣3,000 元，並記違規點數1 點，即
    無不合。則原審認本件異議為無理由，所為駁回之裁定，於
    法並無不當。抗告意旨，仍執陳詞，指摘原裁定不當，為無
    理由，應予駁回。
三、據上論斷，應依道路交通案件處理法第26條，刑事訴訟法第
    412條，裁定如主文。
中    華    民    國    95    年    9     月    12    日
                  刑事第三庭    審判長法  官  周賢銳
                                      法  官  黃仁松
                                      法  官  謝宏宗
以上正本證明與原本無異。
本件裁定不得再抗告。
中    華    民    國    95    年    9     月    13    日
                                書   記   官  熊惠津
                                                      Ｆ


司法院資訊處製作；財團法人民間司法改革基金會備份。
